臺灣臺北地方法院交通事件裁定　　　　　　　　　九十一年度交聲字第一一七三號
　　受處分人　　甲○○　女　四.
　　即異議人
右列受處分人因違反道路交通管理處罰條例案件，對於台北市交通事件裁決所中華民
國九十一年七月二十二日所為之處分（原處分案號：北市裁三字第駕裁二二－ＡＢＹ
一六００六六號），聲明異議，本院裁定如左：
    主      文
異議駁回。
    理      由
一、按道路交通管理處罰條例所稱之汽車，依該條例第三條第八款規定，包括機器腳
    踏車在內，而汽車駕駛人，行經有燈光號誌管制之交岔路口闖紅燈者，處新台幣
    （下同）一千八百元以上五千四百元以下罰鍰，道路交通管理處罰條例第五十三
    條定有明文。且汽車駕駛人駕駛汽車有違反道路交通管理處罰條例第五十三條之
    情形者，除應依該條所規定之罰鍰處罰外，並應分別予記違規點數三點，道路交
    通管理處罰條例第六十三條第一項第三款亦定有明文。再行為人如係騎乘機車行
    經有燈光號誌管制之交岔路口闖紅燈，嗣為警攔停舉發，而在舉發通知單上所載
    之應到案日期前繳納或到案聽候裁決，經主管機關調查後仍認定其有上開違規行
    為者，依違反道路交通管理事件統一裁罰基準及處理細則第四十四條第一項及違
    反道路交通管理事件統一裁罰基準表（以下稱基準表）之規定，需對該行為人處
    以一千八百元之罰鍰，並記違規點數三點。
二、本件受處分人即異議人甲○○於民國九十一年五月十五日上午八時三十五分許，
    騎乘車牌號碼ＤＱＸ－一一一號輕型機車，自台北市○○街闖紅燈右轉塔悠路，
    適為在塔悠路上執勤之台北市政府警察局松山分局（以下稱松山分局）員警鄭偉
    男發現，除將受處分人攔停外，並以受處分人有違反前揭道路交通管理處罰條例
    第五十三條規定之行為掣單舉發，嗣受處分人向原處分機關提出申訴，經原處分
    機關請舉發單位即松山分局調查結果，仍認受處分人確有前述違規行為，原處分
    機關乃依前揭道路交通管理處罰條例第五十三條及違反道路交通管理事件統一裁
    罰基準及處理細則第四十四條第一項暨基準表之規定，於九十一年七月二十二日
    裁處受處分人罰鍰一千八百元，且依同條例第六十三條第一項第三款規定併予記
    受處分人違規點數三點。
三、訊據受處分人固不否認有於上開時地騎乘前述機車為警攔停之事實，惟矢口否認
    有任何違反道路交通管理處罰條例之行為，辯稱：其於當日上午八時三十分自松
    山國小正門出發後，騎機車直行至饒河街口巧遇紅燈，乃停車等待嗣燈號轉換為
    綠燈後，始右轉塔悠路，詎遭員警攔停以紅燈右轉為由開立罰單，該名員警應係
    誤判其自八德路四段右轉塔悠路云云，惟查：受處分人騎乘上開機車有於前述時
    地闖紅燈右轉之違規事實，業據證人即開單告發受處分人之員警鄭偉男於本院九
    十一年十二月二十三日調查時，以具結擔保其供述之真實性並在負擔偽證罪之心
    理處罰狀態下供稱：「我本來就是告發她從饒河街右轉塔悠路，罰單寫八德塔悠
    是因為當處是三向號誌，它是三岔路口，從饒河街右轉塔悠路或直行都是要看饒
    河街專用號誌，該號誌設在八德立體停車場的轉彎處是壹個綠色牌子。受處分人
    是從饒河街紅燈右轉塔悠路，該處並沒有設立紅燈右轉的號誌，必須綠燈才能右
    轉，我就是以我剛才說的三向號誌來判斷她紅燈右轉。」、「（問：當時受處分
    人有無跟你爭執她是綠燈？）沒有，受處分人只跟我爭執該號誌設置不當她看不
    到，且她認為八德路的車子都可以走，所以她也可以右轉。」、「交通局怕民眾
    誤判，所以在那個號誌下方還有標明饒河街專用的號誌。且受處分人申訴的理由
    都是設置不當沒有說我告發錯誤。」、「（問：為何告發單上寫八德塔悠？）事
    實上以我當時所站的位置根本看不到八德路，當時我就知道她是從饒河街右轉的
    ，只是號誌設置的位置在八德塔悠路口所以我才這樣寫的。」等語，而受處分人
    雖另辯稱：「我是從饒河街綠燈右轉，我是看饒河街的綠燈才右轉塔悠路。」云
    云，然證人鄭偉男則證稱：「有這個燈，但這個燈與三向燈是一致的．．．我們
    是看三向號誌來告發，以我站的位置看不到受處分人所說的那個號誌，除非這二
    個號誌不一致，否則我不可能告發錯誤。」等語，且受處分人亦自承「我後來知
    道這二個號誌是一致的，是因為我申請台北市工務局會同我及市議員助理還有松
    山呂姓警員會勘現場時我已經確定這二個燈號是一致的。」等語（以上均見本院
    當日訊問筆錄），是受處分人已自承其當時所觀看位於饒河街之號誌與證人所陳
    據以判斷受處分人違規之三向號誌二者燈號變換係屬一致，而證人已詳陳受處分
    人右轉當時之燈號確屬紅燈，按證人鄭偉男乃為原處分機關所認定受處分人有前
    開違規行為之原證人，其並到庭在本院法官面前以言詞供述本件訴訟上之待證事
    實－即受處分人有前開違規事實，本院綜合證人上開供述及受處分人自陳當時騎
    乘機車行經該地之情形，已得有受處分人確有上開違規行為之心證，且於本件卷
    存證據資料內並無任何積極證據足以證明證人上開供述係屬虛偽，亦無有足以令
    人顯信其供述為不可採之品性證據或前科證據存在，本院自不得僅以證人為本件
    開單告發受處分人之員警而全盤抹煞其在訴訟上所具有之原證人資格，而受處分
    人對前開證人之供述並無法舉出或請本院調查任何對其有利之證據資料，以使本
    院對證人所供述受處分人違規之事實產生任何合理之懷疑，且交通警察掣單舉發
    違反道路交通管理處罰條例所列之違規事實，本質上為行政處分，係公務員基於
    職務上之權力，依法就特定之具體事件所為之具公法上效果之單方面行政行為，
    基於公務員為公法上行為具有公信力之原則，該行政行為當可被推定為真正，其
    據以依法處分之事實認定亦為正確無誤，從而本件異議人既未能提出證據以資證
    明其確無違規行為，僅空言稱並未有任何違規行為，尚難認其辯解為可採，本件
    事證明確，受處分人之違規行為堪以認定。
四、綜上所述，受處分人確有在前揭時地騎乘機車闖紅燈右轉之違規行為，從而原處
    分機關乃依前揭道路交通管理處罰條例第五十三條及違反道路交通管理事件統一
    裁罰基準及處理細則第四十四條第一項暨基準表之規定，裁處受處分人罰鍰一千
    八百元，且依同條例第六十三條第一項第三款規定併予記受處分人違規點數三點
    ，核無違誤，本件受處分人之異議為無理由，自應將其異議駁回。
據上論斷，應依道路交通案件處理辦法第十九條，裁定如主文。
中      華      民      國    九十一    年    十二      月    二十五    日
                                      臺灣臺北地方法院交通法庭
                                          法  官    邱光吾
右正本證明與原本無異。
如不服本裁定，應於裁定送達後五日內向本院提出抗告狀。
                                          書記官    張漪蕙
中      華      民      國    九十一    年    十二      月    三十      日
